【裁判字號】    89,上訴,561
【裁判日期】    890526
【裁判案由】    違反毒品危害防制條例
【裁判全文】
臺灣高等法院高雄分院刑事判決                    八十九年度上訴字第五六一號
    上  訴  人
    即  被  告  甲○○
右上訴人因違反毒品危害防治條例案件，不服臺灣高雄地方法院八十九年度訴字第三
九三號中華民國八十九年三月十六日第一審判決（起訴案號：臺灣高雄地方法院檢察
署八十八年度毒偵字第二五九二號），提起上訴，本院判決如左：
      主  文
上訴駁回。
      事  實
一、甲○○於民國八十年間因違反肅清煙毒條例案件，經法院判處有期徒刑三年六月
    ，褫奪公權三年，於八十二年十二月一日縮短刑期假釋，八十四年六月十三日縮
    刑期滿執行完畢。嗣因施用毒品案件，經原審法院以八十七年度毒聲字第四五二
    一號裁定送觀察、勒戒後，無繼續施用毒品之傾向，由臺灣高雄地方法院檢察署
    檢察官於八十七年十二月三十一日，以八十七年度偵字第一九二二七號不起訴處
    分確定。其復於八十八年十月十九日下午二、三時許，在其位於高雄縣大社鄉○
    ○路廿二巷一之十五號住處，以將第一級毒品海洛英摻在香煙中吸食之方法，施
    用第一級毒品海洛英一次，為警於八十八年十月十九日下午四時三十分，在高雄
    市○○路與林森路口查獲，經依法院以八十八年度毒聲字第八六五四號裁定送觀
    察、勒戒後，認有繼續施用毒品傾向。
二、案經高雄市政府警察局小港分局報請臺灣高雄地方法院檢察署檢察官偵查起訴。
    理  由
一、右揭犯罪事實，業據上訴人即被告甲○○於原審及本院審理時坦承不諱，而被告
    為警查獲時所採尿液，經送請高雄市立凱旋醫院檢驗結果，係呈嗎啡陽性反應，
    有該局八十八年十一月五日高市凱醫檢字第ＯＯ三六四號煙毒尿液檢驗成績書一
    紙附偵查卷可稽。被告之自白與事實相符，應堪採信。又被告前因施用第一級毒
    品海洛英案件，經依原審以八十七年度毒聲字第四五二一號裁定送觀察、勒戒後
    ，認無繼續施用毒品之傾向，由臺灣高雄地方法院檢察署檢察官為不起訴處分確
    定，有該署檢察官八十七年十二月三十一日，以八十七年度偵字第一九二二七號
    不起訴處分書一份在卷足憑，其於五年內再犯毒品危害防制條例第十條之罪，經
    法院以八十八年度毒聲字第八六五四號裁定送觀察、勒戒後，認有繼續施用毒品
    傾向，亦有臺灣高雄看守所附設勒戒處所八十八年十二月十八日高所坤戒勒字第
    五三六四號函送之證明書一紙附卷可參，事證明確，被告犯行洵堪認定，應予依
    法論科。
二、核本件被告所為，係犯毒品危害防制條例第十條第一項之罪。其持有第一級毒品
    海洛英，進而施用，其持有之低度行為應為施用之高度行為所吸收，不另論罪。
    查被告於八十年間因違反肅清煙毒條例案件，經法院判處有期徒刑三年六月，褫
    奪公權三年，於八十二年十二月一日縮短刑期假釋，八十四年六月十三日縮刑期
    滿執行完畢，此有被告全國前案紀錄表暨臺灣高雄地方法院檢察署刑案資料查註
    紀錄表各一份在卷可按，其於刑之執行完畢後五年內再犯本件有期徒刑以上之罪
    ，為累犯，應依刑法第四十七條之規定加重其刑。
三、原審因認被告罪證明確，適用毒品危害防制條例第十條第一項、第二十條第三項
    ，刑法第十一條、第四十七條之規定，並審酌被告前因施用毒品案件，甫經觀察
    、勒戒釋放後，無視國家杜絕毒品之政策，猶再施用第一級毒品海洛英，惟所生
    危害僅戕害自身健康，及其犯後坦承犯行，態度良好等一切情狀，量處有期徒刑
    八月。經核原判決認事用法，並無不合，量刑亦甚妥適，被告上訴意旨以原審量
    刑過重，指摘原判決不當，為無理由，應予駁回。
據上論結，應依刑事訴訟法第三百六十八條，判決如主文。
本案經檢察官林炎昇到庭執行職務。
中    華    民    國     八十九     年       五       月     二十六     日
                              臺灣高等法院高雄分院刑事第八庭
                                  審判長法官  郭雅美
                                        法官  張盛喜
                                        法官  莊飛宗
右正本證明與原本無異。
如不服本判決，應於判決送達後十日內向本院提出上訴狀，其未述理由者並應於提
出上訴狀後十日內向本院補提理由書（應附繕本)。
                                      書記官  張宗芳
中    華    民    國     八十九     年       五       月     二十九     日
附錄：本判決論罪科刑法條：
毒品危害防制條例第十條第一項
施用第一級毒品者，處六月以上五年以下有期徒刑。
                                                                        Ｂ


司法院資訊處製作；財團法人民間司法改革基金會備份。
